臺灣高等法院交通事件裁定            100年度交抗字第752號
抗  告  人
即受處分人  陳家和
上列抗告人因違反道路交通管理處罰條例案件，不服臺灣板橋地
方法院，中華民國100年5月31日所為裁定（100年度交聲字第110
4號），提起抗告，本院裁定如下：
    主  文
抗告駁回。
    理  由
一、按汽車駕駛人，行經有燈光號誌管制之交岔路口闖紅燈者，
    處新臺幣（下同）1800元以上5400元以下罰鍰，又汽車駕駛
    人違反本條例第53條規定者，除依原條款處罰外，並予記違
    規點數3點，道路交通管理處罰條例第53條第1項、第63條第
    1項第3款分別定有明文。
二、原處分機關即交通部公路總局臺北區監理所以，抗告人即受
    處分人（下稱抗告人）陳家和於民國100年2月25日晚間20時
    00分許，駕駛車牌號碼6753-ZA號自用一般小客車，行經臺
    北市中坡公園旁時，因有闖越紅燈迴轉之違規，經員警當場
    攔停掣單舉發後，爰依上開法律規定，於100年3月29日以北
    監自裁字第裁40-AEZ005977號裁罰抗告人罰鍰2,700元，並
    記違規點數3點在案，此有新北市政府警察局舉發違反道路
    交通管理事件通知單影本、原處分機關違反道路交通管理事
    件裁決書影本各1份附卷可按。
三、抗告人抗告意旨略以，開單員警無確切證據證明，何以使人
    信服？而此單地點發生在臺北市中坡公園附近，請員警統計
    ，在此處開單每月、每年共多少，是否道路設計或警示不明
    ，怎會如此隨意開單變成一種風氣，公路局與警察應檢討，
    不應加諸於小市民上，請撤銷原裁定云云。
四、原審以，抗告人於前開案發時、地，確有闖越紅燈迴轉之交
    通違規情事，業經現場目擊證人即本件交通違規事件之舉發
    員警吳佳龍到庭證述屬實，並有前揭員警到庭時所庭呈之舉
    發地點之相片等證據，在卷可資參照，且抗告人雖辯解並無
    擅闖紅燈云云，然其於原審調查時亦自承當時其駕車在停紅
    燈時，已太靠近白色停止線，所以看不到停車上方之號誌燈
    等情，有原審調查筆錄可憑（見原審卷第28頁），堪認本件
    抗告人確有前揭之交通違規情事，其所辯容無足取，因而裁
    定駁回其異議。
五、本院查：(一)警員吳佳龍於本件案發時，其等係執行巡邏勤務
    ，故並未預先架設錄影或照相設備，而抗告人之違規，係出
    於剎那間，故不能因警員提不出抗告人違規之錄影或照片為
    證，即否定抗告人之違規事實。(二)原審傳喚值勤警員吳佳龍
    以證人身分，就本件取締交通違規情形當庭作證，並審酌證
    人所述：其等在執行巡邏勤務，巡邏至松隆路與中坡北路的
    中坡公園旁的路口，如何目擊抗告人闖越紅燈迴轉之情，參
    以卷附之舉發地點之相片，認無不合常理或明顯矛盾之處，
    因而採認其證詞。核與直接言詞審理原則相符，並不違經驗
    法則。且證人即警員係依法執行公務，其供前具結，受偽證
    罪處罰之威脅，應堪確保證言之真實性，原審憑以認定事實
    ，並無違誤。(三)至抗告人前揭所辯是否該處道路設計或警示
    不明云云，惟此非司法機關所得審究之對象，抗告人如認案
    發地點之交通號誌設置不當，應循行政救濟管道向相關主管
    機關反應，尋求改正之方法，並由相關主管機關另為適法處
    置，抗告人自不可以其自身認為設置不當而據以主張免罰，
    是抗告人所辯自不足採，本件事證明確，抗告人之違規行為
    堪以認定。從而，原審認定抗告人有本件交通違規，因而維
    持原處分機關之裁罰，並無違誤。抗告意旨仍執陳詞，否認
    違規，指摘原裁定不當，非有理由，應予駁回。
據上論斷，應依道路交通事件處理辦法第25條，刑事訴訟法第41
2條，裁定如主文。
中    華    民    國   100    年    7     月    15    日
                  刑事第二十三庭審判長法  官  童有德
                                      法  官  劉方慈
                                      法  官  陳祐治
以上正本證明與原本無異。
不得再抗告。
                                      書記官  林立柏
中    華    民    國   100    年    7     月    15    日